臺灣臺南地方法院刑事判決
110年度易字第497號
公  訴  人  臺灣臺南地方檢察署檢察官
被      告  陳嘉蕙


上列被告因竊盜案件，經檢察官提起公訴（110年度偵字第6872
號），本院判決如下：
    主  文
陳嘉蕙無罪。
    理  由
一、公訴意旨略以：陳文華（業經本院判決確定）與被告陳嘉蕙
    係男女朋友，其2人意圖為自己不法所有，基於竊盜之犯意
    聯絡，於民國109年12月7日11時28分許，共乘機車前往陳婧
    彤位於臺南市○○區○○路00巷00號之住處，並趁該處大門未上
    鎖且四下無人之際，侵入屋內並徒手竊取陳婧彤放在3樓主
    臥室之小豬撲滿內現金新臺幣（下同）1萬5000元及粉紅色I
    PHONE 8智慧型手機1支，得手後再一同前往不知情之呂宗翰
    所經營址設臺南市○區○○街00號之「○○○手機店」銷售該手機
    ，因認被告涉犯刑法第321條第1項第1款之侵入住宅竊盜罪
    嫌。
二、按犯罪事實應依證據認定之，無證據不得認定其犯罪事實；
    又不能證明被告犯罪者，應諭知無罪之判決，刑事訴訟法第
    154條第2項、第301條第1項分別定有明文。次按認定犯罪事
    實所憑之證據，雖不以直接證據為限，間接證據亦包括在內
    ，然而無論直接或間接證據，其為訴訟上之證明，須於通常
    一般之人均不致有所懷疑，而得確信其為真實之程度者，始
    得據為有罪之認定，倘其證明尚未達到此一程度，而有合理
    之懷疑存在時，即應為無罪之判決。　　
三、公訴意旨認被告涉犯侵入住宅竊盜罪嫌，係以：①被告於警
    詢之供述；②證人即同案被告陳文華於警詢之供述；③證人即
    被害人陳婧彤於警詢及偵訊之指訴；④證人呂宗翰於警詢及
    偵訊之證述；⑤陳婧彤、呂宗翰指認被告及陳文華之犯罪嫌
    疑人指認表3份；⑥現場照片、「○○○手機店」及路口監視器
    翻拍照片各1份等，為其論罪之依據。
四、訊據被告固坦承案發當時其係由陳文華騎機車載至現場，及
    案發當日下午與陳文華一同前往「○○○手機店」販賣娃娃機
    所夾取之物品，陳文華販售之物品包含本案手機等情，惟否
    認有何竊盜犯行，辯稱：案發當日前往被害人陳婧彤住處，
    陳文華說他要去拿毒品，我不知道陳文華要去偷東西，當日
    下午去賣3C產品，陳文華有將手機拿出來賣，陳文華未經過
    我的同意跟老闆說手機是我的，因為我不知道該手機是偷來
    的贓物，所以順著陳文華的話說手機是我的，如果我知道手
    機是贓物，我不會這麼說等語。
五、經查：
（一）陳文華於109年12月7日11時28分許，騎機車搭載被告，前
      往臺南市○○區○○路00巷00號陳婧彤住處，趁該處大門未上
      鎖，陳文華侵入屋內並徒手竊取陳婧彤放在3樓主臥室之
      撲滿內現金1萬5000元及粉紅色IPHONE 8智慧型手機1支，
      嗣於同日14時57分許，陳文華與被告前往臺南市○區○○街0
      0號呂宗翰經營之「○○○手機店」，除販賣娃娃機夾取之物
      品外，陳文華一併將所竊手機出售予呂宗翰等事實，業經
      證人陳文華於本院證述明確（院卷第281-289頁），核與
      證人陳婧彤、呂宗翰於警詢及偵訊所證相符（警卷第25-3
      7、39-42頁，偵卷第45-47頁），並有失竊物品及案發現
      場照片（警卷第63-65、69-75頁）、路口監視器翻拍照片
      （警卷第77-85頁）、「○○○手機店」監視器翻拍照片（警
      卷第55-61頁）各1份可稽，陳文華侵入住宅竊盜及銷售贓
      物之事實，堪以認定。
（二）陳文華竊盜及銷贓之際，被告雖均在場，然被告與陳文華
      之間有無竊盜之犯意聯絡及行為分擔，仍須有積極之事證
      加以證明，不能僅以在場之客觀事實，推論被告與陳文華
      為共犯關係。查，證人陳文華於本院證稱：當時我們一起
      騎車前往陳婧彤家，我是要去拿安非他命，被告知道我要
      去拿藥，後續是我臨時起意進去她家拿手機，被告並不知
      道我要做什麼…當時被告沒有進去陳婧彤家，我跟被告說
      我要進去找他們，被告坐在機車上，也沒做什麼，沒有把
      風，我進去屋內拿到手機後，放在身上口袋，被告不知道
      我口袋內有手機，當時我跟被告是男女朋友，每天都一起
      出出入入等語（院卷第281-284頁），準此，被告有無與
      陳文華共犯竊盜罪之意思，尚有可疑。
（三）陳文華事後前往「○○○手機店」，將所竊手機售予呂宗翰
      ，經呂宗翰詢問手機來源，陳文華表示手機為其同行妻子
      （即被告）所有，呂宗翰隨即向被告確認，被告當場為肯
      定之答覆一情，業經證人呂宗翰於警詢及偵訊證述明確（
      警卷第41頁，偵卷第47頁），是陳文華假借被告名義銷售
      所竊手機，經被告配合而得以順利銷贓，固可認定，惟此
      銷贓過程，充其量僅能證明被告可能知悉該手機為贓物，
      不能以此推論被告於陳文華進入陳婧彤住處之際，知悉陳
      文華意欲入內行竊。
（四）綜上，公訴意旨所舉之證據，尚不足證明被告就陳文華之
      侵入住宅竊盜犯行，有何犯意聯絡或行為分擔，復查無其
      他積極證據，足使本院形成有罪之確信，本件即屬不能證
      明被告犯罪，參諸前揭說明，依法應諭知無罪之判決。　
據上論斷，依刑事訴訟法第301條第1項，判決如主文。 
本案經檢察官黃信勇提起公訴，檢察官紀芊宇到庭執行職務。
中　　華　　民　　國　　110 　年　　12　　月　　28　　日
　　　　　　　　　刑事第十一庭  法　官　周宛瑩
以上正本證明與原本無異。
如不服本判決應於收受本判決後20日內向本院提出上訴書狀，並
應敘述具體理由。其未敘述上訴理由者，應於上訴期間屆滿後20
日內向本院補提理由書狀（均須按他造當事人之人數附繕本）「
切勿逕送上級法院」。 
  　　　　　　　　　　　　　　　書記官　李諾櫻
中　　華　　民　　國　　110 　年　　12　　月　　28　　日